臺灣士林地方法院民事裁定　　　　　　100年度簡上字第167號
被　上訴人　中國信託商業銀行股份有限公司
法定代理人　辜濂松
上列當事人與上訴人周秀卿、邱國忠間塗銷所有權移轉登記事件
，上訴人周秀卿、邱國忠對於民國100 年7 月27日本院士林簡易
庭99年度士簡字第1259號第一審判決，提起第二審上訴，本院裁
定如下：
    主  文
被上訴人應於本裁定送達後五日內補繳第一審裁判費新臺幣伍仟
貳佰捌拾元。
    理  由
一、按訴訟標的之價額，由法院核定。核定訴訟標的之價額，以
    起訴時之交易價額為準；無交易價額者，以原告就訴訟標的
    所有之利益為準；以一訴主張數項標的者，其價額合併計算
    之。但所主張之數項標的互相競合或應為選擇者，其訴訟標
    的價額，應依其中價額最高者定之，民事訴訟法第77條之1
    第1 項、第2 項、第77條之2 第1 項分別定有明文。
二、查被上訴人於原審起訴時，僅據繳納第一審裁判費3,860 元
    。惟被上訴人係以上訴人基於通謀虛偽意思表示為由，先位
    聲明請求確認上訴人間之不動產買賣關係不存在，另依民法
    第244 條規定，備位聲明請求撤銷上訴人間之不動產買賣債
    權行為及所有權移轉登記之物權行為，依民事訴訟法第77條
    之2 第1 項但書規定，本件訴訟標的價額應就上開訴訟標的
    擇一價額最高者定之。經核被上訴人先位聲明部分之訴訟標
    的價額為新臺幣（下同）835,436 元【算式：新北市○○區
    ○○段3 地號土地面積2518平方公尺×99年期公告現值3350
    0 元/ 平方公尺×應有部分52/10000+ 同段507 建號房屋（
    含同段533 建號，權利範圍421/10000 及同段610 建號，權
    利範圍55/10000等共有部分）99年度課稅現值396800元＝83
    5436元，元以下4 捨5 入】；備位聲明部分之訴訟標的價額
    則為被上訴人主張對上訴人朱秀卿享有之債權額352,588 元
    （算式：245376+107212 ＝352588），依上開規定，應擇較
    高之835,436 元為本件訴訟標的價額，故應徵第一審裁判費
    9,140 元。茲限被上訴人於收受本裁定送達後5 日內，逕向
    本院補繳第一審裁判費5,280 元（算式：0000-0000 ＝5280
    ），否則其訴即為不合法，應予駁回。
三、爰依法裁定如主文。
中    華    民    國   100    年    11    月    7     日
                  民事第一庭  審判長法官  陳麗芬
以上正本證明與原本無異。
如不服本裁定關於核定訴訟標的價額部分，應於送達後10日內向
本院提出抗告狀，並繳納抗告費新臺幣1,000 元；關於命補繳裁
判費部分，不得抗告。
中    華    民    國   100    年    11    月    7     日
                                  書記官  蔡岳霖